臺灣高等法院臺中分院刑事判決　　　　　　　　　九十三年度上訴字第一七三六號
　　上　訴　人
　　即　被　告　甲○○
右上訴人因毒品危害防制條例案件，不服臺灣彰化地方法院九十三年度訴字第一一０
五號中華民國九十三年九月二十七日第一審判決（起訴案號：臺灣彰化地方法院檢察
署九十三年度毒偵字第二五九三號），提起上訴，本院判決如左：
    主　　  文
原判決關於施用第二級毒品及定應執刑部分撤銷。
甲○○連續施用第二級毒品，處有期徒刑陸月。
其餘上訴駁回。
上訴駁回之所處有期徒刑壹年，與撤銷改判所處有期徒刑陸月，應定執行有期徒刑壹
年肆月。
    事  　　實
一、甲○○曾於民國八十八年六月間因施用毒品案件，經臺灣彰化地方法院以八十八
    年度毒聲字第二六三九號裁定送勒戒處所觀察、勒戒後，認無繼續施用毒品之傾
    向，於八十八年七月十六日執行完畢釋放，而由臺灣彰化地方法院檢察署檢察官
    於八十八年七月十七日，以八十八年度偵字第三一四九號為不起訴處分。仍不知
    悔改，於上開觀察勒戒執行完畢釋放後五年內，復基於施用第一級毒品海洛因之
    犯意，於九十三年五月三日二十時許，在彰化縣彰化市○○里○○路九十二巷六
    號二樓，以將海洛因摻入香煙中，點燃吸其煙霧之方式，施用海洛因一次。另基
    於施用第二級毒品安非他命之概括犯意，自九十三年四月底某日起，至九十三年
    五月三日二十時許，連續在上址，以將安非他命置於玻璃管內燒烤吸其煙霧之方
    式，施用安非他命三、四次。嗣於九十三年五月四日八時二十分許，為警持搜索
    票在上址搜索時，經其同意採尿送驗，呈嗎啡及甲基安非他命陽性反應而查悉上
    情。
二、案經彰化縣警察局彰化分局報請臺灣彰化地方法院檢察署檢察官偵查起訴。
    理　　  由
一、右揭事實，業據上訴人即被告（下稱被告）甲○○於警訊時、原審及本院審理時
    均坦承不諱，而其被查獲後為警採集之尿液，經送請彰化縣衛生局檢驗結果，呈
    甲基安非他命及嗎啡（海洛因施用入人體後，水解還原成嗎啡，再循嗎啡之代謝
    方式排出體外）陽性反應，此有該局九十三年五月十七日煙檢字第九三一三四三
    號煙毒尿液檢驗成績書，及彰化縣警察局彰化分局委託檢驗尿液代號與真實姓名
    對照認證單各一紙附卷可按，是被告之自白與事實相符，自堪採信，其施用第一
    、二級毒品之犯行洵堪認定。又被告曾於八十八年六月間因施用毒品案件，經臺
    灣彰化地方法院以八十八年度毒聲字第二六三九號裁定送勒戒處所觀察、勒戒後
    ，認無繼續施用毒品之傾向，於八十八年七月十六日執行完畢釋放，而由臺灣彰
    化地方法院檢察署檢察官於八十八年七月十七日，以八十八年度偵字第三一四九
    號為不起訴處分，有臺灣高等法院被告全國前案紀錄表、臺灣彰化地方法院檢察
    署刑案資料查註紀錄表各一份附卷可按，被告係於上開觀察勒戒執行完畢釋放後
    五年內，再犯施用第一、二級毒品罪之本案，自應依法論科。
二、核被告所為，係犯毒品危害防制條例第十條第一項之施用第一級毒品罪及第十條
    第二項之施用第二級毒品罪。被告持有第一級、第二級毒品之低度行為應為其施
    用之高度行為吸收，不另論罪。又被告先後多次施用第二級毒品安非他命之犯行
    ，時間緊接，犯罪構成要件相同，顯係基於概括犯意反覆為之，為連續犯，應依
    刑法第五十六條之規定論以一罪，並加重其刑。查被告於原審及本院審理時，均
    供稱其係自九十三年四月底某日起，至九十三年五月二日二十時許止，連續三、
    四次施用第二級毒品安非他命等語，其於警訊時則供稱其是最後一次施用安非他
    命之時間，係在九十三年五月三日二十時許等語，並有上開驗尿報告書在卷可憑
    。是被告施用安非他命之時間，係自九十三年四月底某日起，至同年五月三日二
    十時許止，原審認被告施用第二級毒品安非他命之時間，係自九十三年四月底某
    日起，至同年五月二日二十時許止，自有未妥。另被告自九十三年四月底某日起
    ，至同年五月三日二十時許止，施用第二級毒品安非他命犯行，除已起訴之九十
    三年五月三日二十時許外其餘檢察官雖未及起訴，然此部分之犯罪事實，與前開
    已起訴成罪部分，有連續犯之裁判上一罪關係，自為起訴之效力所及，基於審判
    不可分之原則，本院自得併予審判。又被告所犯上開二罪，犯意各別，犯罪構成
    要件別犯意為之，應予分論併罰。原審經審理結果，就被告所犯上開施用第一級
    毒品之罪，審酌被告施用毒品之期間、動機、目的、方法、不知珍惜身體，犯罪
    所生危害，觀察、勒戒之次數，及犯後坦承犯行之態度等一切情狀，並依毒品危
    害防制條例第十條第一項之規定，判處被告有期徒刑一年，經核其認事用法，均
    為妥適，並無任何違法或不當之處。被告請求判處緩刑，核無理由（詳後論述）
    ，應予駁回。原審就被告施用第二級毒品安非他命部分論罪科刑，固非無見，惟
    原審未及審酌被告九十三年五月二日二十時許以後（不含此時）至同年五月三日
    二十時止之施用第二級毒品安非他命之犯行，即有未合。被告請求判處緩刑，雖
    無理由（詳後論述），然原判決既有上開可議之處，自無維持之可能，自應由本
    院就此部分將原判決撤銷改判。爰審酌被告施用第二級毒品之期間、動機、目的
    、方法、不知珍惜身體，犯罪所生危害，觀察、勒戒之次數，及犯後坦承犯行之
    態度等一切情狀，量處被告有期徒刑六月。至被告施用第二級毒品部分既經撤銷
    改判，其原判決所定之執行刑即失所附麗，自應一併撤銷改定其應執行刑。爰就
    被告上訴駁回所處有期徒刑一年，與撤銷改判所處有期徒刑六月，應定執行有期
    徒刑一年四月。查被告曾因施用毒品案件，經送勒戒處所觀察、勒戒，仍未戒癮
    而犯本案，已如上述，可見被告毒癮仍在，無法克制自己，而有再犯之虞，不適
    合宣告緩刑，是原審未對被告宣告緩刑，亦無不妥。被告以其離婚後尚需獨力扶
    養二幼子，若因本案入獄服刑，其二幼子生活必陷困境為由提起上訴，請求宣告
    緩刑，自非有據，其上訴請求判處緩刑，為無理由，應予駁回。
據上論斷，應依刑事訴訟法第三百六十八條、第三百六十九條第一項前段、第三百六
十四條，第二百九十九條第一項前段，毒品危害防制條例第十條第二項，刑法第十一
條前段、第五十六條、第五十一條第五款，判決如主文。
本案經檢察官乙○○到庭執行職務。
中      華      民      國      九十三   年      十二     月   三十     日
                                  臺灣高等法院臺中分院刑事第八庭
                                        審判長法  官  羅  得  村
                                              法  官  劉  榮  服
                                              法  官  巫  政  松
右正本證明與原本無異。
施用第一級毒品部分得上訴。
施用第二級毒品部分不得上訴。
如不服本判決應於收受送達後十日內向本院提出上訴書狀，其未敘述上訴之理由者並
得於提起上訴後十日內向本院補提理由書（均須按他造當事人之人數附繕本）。
                                              書記官  許  麗  花
中      華      民      國      九十三   年      十二     月三十    日
附錄論罪科刑之法條：
毒品危害防制條例第十條
施用第一級毒品者，處六月以上五年以下有期徒刑。
施用第二級毒品者，處三年以下有期徒刑。                                  Ｉ
